【裁判字號】    88,易,4627
【裁判日期】    890317
【裁判案由】    妨害公務
【裁判全文】
臺灣板橋地方法院刑事判決                        八十八年度易字第四六二七號
    公  訴  人  臺灣板橋地方法院檢察署檢察官
    被      告  丙○○
右列被告因妨害公務案件，經檢察官提起公訴 (八十八年度偵字第二二二八０號），
本院判決如左：
    主  文
丙○○對於公務員依法執行職務時施強暴脅迫，累犯，處有期徒刑壹年捌月。扣案之
改造手槍壹枝及子彈貳發沒收。
    事  實
一、丙○○於民國八十四年間因違反麻醉藥品管理條例及搶奪案，經台灣高等法院分
    別判處有期徒刑五月及一年，合併應執行有期徒刑一年三月確定，嗣於八十五年
    二月二十九日縮刑期滿執行完畢，竟不知悔改，於八十八年十月四日十八時三十
    分許，與己○○、戊○○、乙○○等人，在台北縣蘆洲市信義二七一巷十一號前
    ，適台北市政府警察局保安大隊第二中隊小隊長甲○○及丁○○持台灣板橋地方
    法院檢察署所簽發搜索票，到場依法執行職務，丙○○因欲脫逃，與警員相互扭
    打過程中，丙○○竟基於妨害公務故意，從自己右腰際拿出一把經改造後無殺傷
    力之槍枝，抵住警員甲○○之背部並喊「不要動」，對於公務員依法執行職務時
    施以強暴脅迫，幸經員警及時反應始合力將之制伏並奪下施暴之槍枝（丙○○違
    反槍砲彈藥刀械管制條例部分，已由檢察官為不起訴處分；吸用毒品部分，另案
    強制戒治中）。
二、案經台北市政府警察局信義分局報請臺灣板橋地方法院檢察署檢察官偵查起訴。
    理  由
一、訊據被告丙○○矢口否認右揭犯行，辯稱：伊未拿槍恐嚇警察，因伊掙扎中被扯
    破衣服，警察看到伊有槍，伊就主動拿槍出來給警察云云。經查：右揭事實，業
    據警員甲○○、丁○○於本院審理時證稱：伊等警察三人盤查被告等人時，被告
    拒捕並與丁○○扭在地上，甲○○要抓住被告時，被告趁機翻身並取出手槍抵住
    甲○○背後恐嚇，之後甲○○始再制服被告並與丁○○合力奪下被告之槍枝等語
    （見本院八十九年三月三日筆錄），並有甲○○出具之書面報告書一份（在偵查
    卷第六二頁）可證。又有同案被告己○○、戊○○、乙○○等人在警訊筆錄中供
    述被告丙○○拒捕過程甚詳。此外並有被告所有之改造手槍一枝、子彈二發扣案
    可證。被告所辯無非飾卸之詞，不足採取，本件事證明確，被告犯行堪以認定。
二、核被告丙○○所為，係犯刑法第一百三十五條第一項之妨害公務罪。又被告丙○○於八十四年間因違反麻醉藥品管理條例及搶奪案，經台灣高等法院分別判處有
    期徒刑五月及一年，合併應執行有期徒刑一年三月確定，嗣於八十五年二月二十
    九日縮刑期滿執行完畢，有台灣高等法院檢察署刑案紀錄簡覆表一件在卷可按，
    其於五年內再犯本件有期徒刑以上之罪，為累犯，應依法加重其刑。爰審酌被告
    於警員依法執行職務時，出手與警員扭打並掏槍脅迫警察，藐視公權力之犯罪情
    節嚴重、及其犯罪之動機、目的、手段、所生危害、品行、智識程度、及犯罪後
    猶狡飾其詞，不知悔改等情，量處如主文所示之刑。
三、扣案之改造手槍一枝、子彈二發，係被告所有供犯罪使用，應依法宣告沒收。
據上論斷，應依刑事訴訟法第二百九十九條第一項前段，刑法第一百三十五條第一項
、第四十七條、第三十八條第一項第二款，罰金罰鍰提高標準條例第一條前段，判決
如主文。
本案經檢察官李海龍到庭執行職務。
中      華      民      國    八十九    年      三      月     十七     日
                                      臺灣板橋地方法院刑事第二庭
                                          法  官  黃  惠  瑛
右正本證明與原本無異。
如不服本判決，應於判決送達後十日內，向本院提出上訴狀。
                                          書記官  張  志  華
中      華      民      國    八十九    年      三      月    二十一    日
附錄本案論罪科刑法條全文
刑法第一百三十五條
對於公務員依法執行職務時，施強暴脅迫者，處三年以下有期徒刑、拘役或三百元以
下罰金。
意圖使公務員執行一定之職務或妨害其依法執行一定之職務或使公務員辭職而施強暴
脅迫者亦同。
犯前二項之罪，因而致公務員於死者，處無期徒刑或七年以上有期徒刑；致重傷者，
處三年以上、十年以下有期徒刑。


司法院資訊處製作；財團法人民間司法改革基金會備份。
